臺灣臺北地方法院宣示判決筆錄　　　　　96年度易字第2511號
公　訴　人　臺灣臺北地方法院檢察署檢察官
被　　　告　丙○○
　　　　　　　　　　（現於臺灣臺北看守所羈押中）
指定辯護人　本院公設辯護人曾德榮
上列被告因竊盜案件，於中華民國九十六年十一月十六日下午五
時許，在本院第二十法庭宣示判決，出席職員如下
法官起立朗讀判決主文、犯罪事實要旨、處罰條文、附記事項，
及告以上訴限制、期間並提出上訴狀之法院，且諭知記載其內容
：
一、主        文：
    丙○○於夜間侵入住宅竊盜，累犯，處有期徒刑捌月；又共
    同攜帶兇器竊盜貳次，累犯，各處有期徒刑捌月。扣案之自
    備鑰匙支、螺絲起子壹支，均沒收；又逾越其他安全設備
    竊盜，累犯，處有期徒刑捌月。應執行有期徒刑貳年貳月，
    扣案之自備鑰匙支、螺絲起子壹支，均沒收。
二、犯罪事實要旨：
    丙○○曾有竊盜、詐欺及違反毒品危害防制條例等前科，其
    中於民國九十二年間，先後因施用毒品及竊盜案件，分別經
    本院以九十三年度簡字第一二二五號刑事簡易判決判處有期
    徒刑六月確定，以及經本院以九十三年度易字第一五九七號
    刑事判決判處有期徒刑三月確定；九十三年間，因詐欺案件
    ，經本院以九十三年度簡字第二三一六號刑事簡易判決有期
    徒刑三月確定，上開三罪，嗣經本院以九十五年度聲字第三
    五三號裁定應執行有期徒刑十一月確定在案。又於九十四年
    間，因施用毒品案件，先後經本院以九十四年度簡字第四
    七九號刑事簡易判決、九十四年度易字第一七一０號刑事判
    決，分別判處有期徒刑六月、有期徒刑七月確定，以及因竊
    盜案件，經臺灣高等法院以九十五年度上易字第一五二八號
    刑事判決判處有期徒五月確定，上開因施用毒品案件所處之
    有期徒刑七月及因竊盜案件所處之有期徒刑五月，嗣經臺灣
    高等法院以九十五年度聲字第一九五八號裁定應執行有期徒
    刑十月確定在案，自九十五年一月十日起入監執行上開應執
    行之有期徒刑十一月，並接續執行上開有期徒刑六月及應執
    行之有期徒刑十月，至九十六年一月二十五日縮短刑期假釋
    出獄，九十六年五月三十日假釋期滿，假釋未經撤銷以已執
    行完畢論。仍不知悔改，五年以內，故意再於如附表所示之
    犯罪時間，在如附表所示之犯罪地點，以如附表所示之行為
    手段竊取如附表所示之財物。嗣於九十六年八月二十三日凌
    晨四時許，在臺北市中山區○○○路一０巷六號前，因駕駛
    竊得之車牌號碼ＡＧ－八六六九號自用小客車，為警盤檢查
    獲，並扣得其丙○○所有供如附表編號二、三所示竊盜犯行
    所用之自備鑰匙三支及螺絲起子一支。
三、處罰法條：
    刑法第二十八條、第三百二十一條第一項第一款、第二款、
    第三款、第四十七條第一項、第三十八條第一項第二款、第
    五十一條第五款。
四、本件經檢察官與被告於審判外達成協商之合意（合意內容如
    主文所示），且經被告認罪，由檢察官聲請改依協商程序而
    為判決，本院依刑事訴訟法第四百五十五條之二第一項、第
    四百五十五條之四第二項，改依協商程序，於協商合意範圍
    內為協商判決。又協商判決除有刑事訴訟法第四百五十四條
    之四第一項第一款於本訊問程序終結前，被告撤銷協商合意
    或檢察官撤回協商聲請者；第二款被告協商之意思非出於自
    由意志者；第四款被告所犯之罪非第四百五十五條之二第一
    項所定得以協商判決者；第六款被告有其他較重之裁判上一
    罪之犯罪事實者；第七款法院認應諭知免刑或免訴、不受理
    者情形之一，及違反同條第二項「法院應於協商合意範圍內
    為判決；法院為協商判決所科之刑，以宣告緩刑或二年以下
    有期徒刑、拘役或罰金為限」之規定者外，不得上訴。
五、如有前項所規定之例外情形，得自收受判決送達之日起十日
    內，向本院提出上訴書狀，上訴於第二審法院。
中　　華　　民　　國　　96　　年　　11　　月　　16　　日
                        臺灣臺北地方法院刑事第十五庭
                            法  官  吳麗英
以上正本證明與原本無異。
                            書記官  田華仁
中　　華　　民　　國　　96　　年　　11　　月　　16　　日
附錄本案論罪科刑法條
刑法第三百二十一條：
犯竊盜罪而有左列情形之一者，處6月以上、5年以下有期徒刑：
一於夜間侵入住宅或有人居住之建築物、船艦或隱匿其內而犯之
者。
二  毀越門扇、牆垣或其他安全設備而犯之者。
三  攜帶兇器而犯之者。
四  結夥三人以上而犯之者。
五  乘火災、水災或其他災害之際而犯之者。
六  在車站或埠頭而犯之者。
前項之未遂犯罰之。
【附表】
┌──┬───────┬────────┬───┬──────────────┐
│編號│犯  罪  時  間│犯   罪   地  點│被害人│行 為 手  段 及 所 竊 財 物 │
├──┼───────┼────────┼───┼──────────────┤
│    │              │                │      │見該處後門未上鎖，有機可趁，│
│    │              │                │      │即意圖為自己不法之所有，於夜│
│    │              │臺北市○○路三０│      │間推開後門進入該處，徒手竊取│
│ 一 │九十六年六月九│巷一０一弄四五號│戊○○│戊○○所有之紅木櫃九只、紫砂│
│    │日晚上十時許  │住處地下室內    │      │觀音頭一尊、木製彌勒佛雕像一│
│    │              │                │      │尊、原木椅子四個、木製關公雕│
│    │              │                │      │像一尊、黑膽石茶盤一個、木柳│
│    │              │                │      │茶盤一個、手工銅製獅子一隊、│
│    │              │                │      │山水字畫七幅。              │
├──┼───────┼────────┼───┼──────────────┤
│    │              │                │      │與真實姓名年籍均不詳，綽號「│
│    │              │                │      │黑松」之成年男子，共同攜帶其│
│    │              │                │      │所有之自備鑰匙三支、螺絲起子│
│    │              │                │      │一支，基於意圖為自己不法所有│
│    │              │                │      │之犯意聯絡，分由被告負責在旁│
│ 二 │九十六年八月十│臺北市南港區東新│丁○○│把風，該綽號「黑松」之成年男│
│    │九日下午三時許│街一六八巷內    │      │子持自備鑰匙三支及客觀上足以│
│    │              │                │      │對人之生命、身體、安全造成威│
│    │              │                │      │脅，可作為兇器使用之螺絲起子│
│    │              │                │      │一支，下手撬啟丁○○所有停放│
│    │              │                │      │在該處車牌號碼ＣＭ－六二四六│
│    │              │                │      │號車門後，共同竊取該車及車內│
│    │              │                │      │之圖書四本、雨傘一支、繳費通│
│    │              │                │      │知單一張。                  │
├──┼───────┼────────┼───┼──────────────┤
│    │              │                │      │與真實姓名年籍均不詳，綽號「│
│    │              │                │      │黑松」之成年男子，共同攜帶其│
│    │九十六年八月二│                │      │所有之自備鑰匙三支、螺絲起子│
│    │十二日上午十時│臺北市中山區新生│      │一支，基於意圖為自己不法所有│
│ 三 │許（起訴書誤載│北路二段六二巷一│甲○○│之犯意聯絡，分由被告負責在旁│
│    │為同年月日晚上│０號前          │      │把風，該綽號「黑松」之成年男│
│    │十時許）      │                │      │子持自備鑰匙三支及客觀上足以│
│    │              │                │      │對人之生命、身體、安全造成威│
│    │              │                │      │脅，可作為兇器使用之螺絲起子│
│    │              │                │      │一支下手撬啟甲○○所使用停放│
│    │              │                │      │在該處車牌號碼ＡＧ－八六六九│
│    │              │                │      │號自用小客車車門後，共同竊取│
│    │              │                │      │該車使用。                  │
├──┼───────┼────────┼───┼──────────────┤
│    │              │                │      │見該處冷氣孔僅以木板遮擋，有│
│    │九十六年八月二│臺北市○○○路二│      │機可趁，即意圖為自己不法所有│
│ 四 │十二日晚上十時│段六二巷五號無人│乙○○│，徒手推開木板後，自冷氣孔處│
│    │許            │居住，用以堆放物│      │攀爬進入，逾越其他安全設備入│
│    │              │品之處所        │      │內竊取新生報社股票九張、未具│
│    │              │                │      │殺傷力之空氣槍一支。        │
└──┴───────┴────────┴───┴──────────────┘
